【裁判字號】    90,易,437
【裁判日期】    900420
【裁判案由】    違反能源管理法
【裁判全文】
臺灣彰化地方法院刑事判決                            九十年度易字第四三七號
    公  訴  人  臺灣彰化地方法院檢察署檢察官
    被      告  甲○○
    選任辯護人  胡宗智律師
右列被告因違反能源管理法案件，經檢察官提起公訴（八十九年度偵字第七四一二號
），本院判決如左：
    主      文
甲○○未經許可而經營中央主管機關指定之能源產品之銷售業務，處拘役伍拾日，併
科罰金新台幣參萬元，拘役如易科罰金，以參佰元折算壹日，罰金如易服勞役，以新
台幣玖佰元即銀元參佰元折算壹日。緩刑貳年。
扣案之柴油捌拾捌公升、加油槍壹支、油槽、油錶、馬達各壹個、帳單肆張均沒收。
    事      實
一、甲○○明知「柴油」係能源管理法第二條第一款所稱之能源，且未經經濟部之中
    央主管能源機關同意，不得經營石油及其產品等能源之銷售業務，竟自不詳年月
    日起，在彰化縣溪湖鎮○○路○段三四三號旁空地經營地下油行，每公升柴油以
    低於新台幣（下同）十一元三角之價格販入，再以每公升十一元三角之價格販售
    予不特定人牟利，未經許可而經營中央主管機關經濟部指定之能源產品銷售之業
    務。嗣於八十九年十月二日下午六時許，適有劉見發駕駛車牌號碼ＨＫ—○○八
    號營業曳引車在上址油行加油時，為警當場查獲，並扣得甲○○所有之柴油九十
    公升（經取樣二公升送驗）、加油槍一支、油槽、油錶、馬達各一個、帳單四張
    。
二、案經彰化縣警察局溪湖分局報請台灣彰化地方法院檢察署檢察官偵查起訴。
    理      由
一、訊據被告甲○○固坦承將前開油品賣予劉見發之事實，惟辯稱：平時為自己車輛
    加油方便所用，並未賣予他人云云；惟查，被告右揭犯行，業據證人劉見發於警
    訊時陳述綦詳，而被告所販售之油品，亦經中國石油股份有限公司煉製研究所檢
    驗確屬「柴油」，並有該公司檢驗報告一紙及照片五張附卷可稽，另有柴油九十
    公升（取樣二公升送驗）、加油槍一支、油槽、油錶、馬達各一個、帳單四張扣
    案可資佐證，雖被告辯稱：未賣予劉見發以外之人，且尚未向劉見發收錢即被查
    獲，仍屬未遂云云，然證人劉見發於警訊中陳稱：係因別人告知被告所賣之油較
    便宜等語，且有帳單四張扣案可資核對，被告顯已經營此項銷售業務多時無誤，
    故其所辯並不足採，本件事證明確，被告犯行堪以認定。
二、按柴油係能源管理法第二條第一款所稱之石油及其產品之能源，未經許可，不得
    銷售。核被告甲○○所為，係違反能源管理法第二十條之一未經許可而經營中央
    主管機關指定之能源產品之銷售業務罪。爰審酌被告犯罪之動機、目的、手段、
    所經營之規模、所得利益及犯罪後之態度等一切情狀，量處如主文所示之刑，並
    諭知拘役易科罰金及罰金易服勞役之折算標準。查被告前未曾受有期徒刑以上刑
    之宣告，此有臺灣彰化地方法院檢察署刑案資料查註紀錄表一紙在卷可稽，其經
    此教訓，應知警惕而無再犯之虞，本院認所宣告之刑，以暫不執行為適當，併予
    宣告緩刑二年，以勵自新。至於查扣之柴油八十八公升（另二公升送驗已催化）
    為管制之能源銷售產品，爰依能源管理法第二十條之一之規定宣告沒收，加油槍
    一支、油槽、油錶、馬達各一個及帳單四張係被告甲○○所有，並供犯罪所用之
    物，爰併依刑法第三十八條第一項第二款之規定諭知沒收。
三、據上論斷，應依刑事訴訟法第二百九十九條第一項前段，能源管理法第二十條之
    一，刑法第十一條前段、第四十一條第一項、第四十二條第二項、第七十四條第
    一款、第三十八條第一項第二款，罰金罰鍰提高標準條例第二條，現行法規所定
    貨幣單位折算新臺幣條例第二條，判決如主文。
本案經檢察官黃淑媛到庭執行職務。
中      華      民      國      九十    年      四      月      二十    日
                                  臺灣彰化地方法院刑事第二庭
                                        法      官   謝  仁  棠
右正本證明與原本無異。
如不服本判決應於判決送達後十日內向本院提出上訴狀( 須附繕本 )。
                                        法院書記官   于  淑  真
中      華      民      國      九十    年      四      月     二十五   日
能源管理法第二十之一條
未經許可而經營中央主管機關指定之能源產品之輸入、輸出、生產、銷售業務者，處
一年以下有期徒刑、拘役或科或併科新臺幣三十萬元以下罰金，並得沒收其輸入、輸
出、生產、銷售之產品。


司法院資訊處製作；財團法人民間司法改革基金會備份。
